# 9º ATA DE REUNIÃO

| Versão | Data | Descrição da Alteração | Nome(s) Integrante(s) |
| :----: | :--: | :--------------------: | :-------------------: |
| 1.0 | 08/01/2025 | Reunião equipe/Clente  | Uires Carlos de Oliveira |

## DATA:    Terça-feira, 08/01/2025
## DATA:    HORÁRIO:    21h:00  
## LOCAL:   Sala de Conferência Teams

# Nome da Equipe: Gemini
# Nome do Cliente: FGR

##  Nome dos Participante

### NA REUNIÃO

* Eduardo de Almeida Ferreira
* Esdras de Sousa Nogueira
* Felipe de Aquino Campelo
* Uires Carlos de Oliveira
* Matheus Menezes Rodrigues
* Miguel Pires Gomes
* Luiz Guilherme Morais da Costa Faria
* Pedro Rocha

* ### Participantes Ausentes

    * Gabriel Basto Bertolazi______________ (Monitor)
    * Ítalo de Sousa Bezerra_______________(cliente representante)
    * João Victor Sales Ibiapina   
    * Thiago Melo Tonin
       
       
## Propostas

> A reunião começou a ser gravada despois de 1h depois do início. Então temos aqui um breve resumo do que foi discutido:  
>
>> Foi falado sobre o Front que Luiz tinha feito e temos que mudar as imagens página inicial a ordem. Focar mais descrição da equipe do que os produtos em si. E temos que tirar a opção de carrinho de compras e colocar somente quando o usuário tiver logado e somente na ABA de produtos que o Ítalo pediu.   
 
> Pedidos do dia tentar reunir diariamente com a equipe para agilizar a documentação a arquitetura, ajustar o Gitpages, visão ajustar código quebrado. Próxima reunião focada no documento. As duplas agilizar para correr com o trabalho.
>
>> Marcar reuniões semanais. Ajustar o Gitpages e visão / arquitetura.

## Equipe GEMINI
MDS - 2024.2